Inventaris van het archief van de Nassause Domeinraad: Raad en Rekenkamer te Breda, 1170-1580 (1582): Stukken betreffende rechten en goederen van Anna van Buren, 1166-1580: Inventaris
Nationaal Archief, Den Haag
- Stukken betreffende de heerlijkheden afzonderlijk., B.
  - Het land van IJselstein, I
    - Goederenbeheer., I
      - Geconfisqueerde geestelijke goederen., I.6
        Op Sint-Nicolaasdag in het jaar 1577 had te IJselstein een beeldenstorm plaats en namen de hervormden bezit van de aan die heilige gewijde kerk. Met toestemming van de Domeinraad te Breda werd een predikant benoemd en de hervormde godsdienst is er sedert dien zonder onderbreking uitgeoefend. De goederen van het kapittel, het klooster O.-L.-Vrouwenberg, de vicarie in het gasthuis, het altaar van Sint Catherina in de kerk, de vicarie te Eiteren, waar na de verplaatsing van de kerk naar IJselstein een kapel was gebleven, en die van het O.-L.-Vrouwengilde te IJselstein werden geconfisqueerd door de heer. De rentmeester kreeg naast het beheer van de domeinen ook dat der geestelijke goederen maar hield de beide administraties afzonderlijk van elkaar. Die der geestelijke goederen is in de uit latere tijd bewaarde rekeningen verdeeld in le. het beheer van de klooster- en 2e. die van de kapittelgoederen tezamen met die van de andere bovengenoemde stichtingen. Onder dit hoofdstuk heb ik de stukken opgenomen, die in de oude inventaris van de Raad gebracht zijn onder het hoofd "Geestelijke Goederen", voor zover zij betrekking hebben op goederen; de andere, die de stichting betreffen en wat daarmede in verband staat, en die met de beheersstukken tezamen in beslag zijn genomen, zijn in het Aanhangsel achteraan geplaatst. De documenten, beschreven onder de hoofden: Stukken, betrefiende bemoeienissen met geestelijke stichtingen, en stukken, verband houdende met collatierechten, berustten van ouds in het archief der heren van IJselstein
        - Het kapittel van St. Nicolaas., a
          - Goederenbeheer., aa
            - In het algemeen., aaa
              - Akte, waarbij twee personen zich borgstellen voor de rentmeester van het kapittel., 1494; 202; 1 charter
                reg. no. 1359
            - Onroerende goederen., bbb
              - IJselstein.
                - Akte, waarbij GHERIJT VAN VOLLENHO verklaart aan pastoor en kapelaans 2 pond jaarlijks schuldig te zijn uit zijn huis te IJselstein., 1384; 203; 1 charter
                reg. no. 414
                - Akte, waarbij GHIJSBERT JACOPSZ. DIE WELDYGE een huis te IJselstein in de Achterstraat aan de Plaets in erfpacht krijgt van het kapittel., 1434; 204; 1 charter
                reg. no. 789
                - Akte van transport van een huis en hofstede te IJselstein in de Achterstraat door PAUWELS VAN ESCHEREN. Met oudere transportakte dd. 1504., 1531; 205; 2 charters
                reg. nos. 1424 en 1626
                - Akte, waarbij HENRICK LUBBERTSZ. VLUGH een huis te IJselstein in de Achterstraat in erfpacht krijgt van het kapittel, waaraan hij het eerst heeft overgedragen., 1563; 206; 1 charter
                reg. no. 1900
                - Akte van transport van een huis te IJselstein naast het kerkhof door AERNT COPPEN GELIJSZ. aan DIRC SYMONSZ., deken., 1435; 207; 1 charter
                reg. no. 792
                - Akte van transport van een huis te IJselstein tussen de Haven en de Kerkstraat door WILLEM GRUENENWOUT aan AELBRECHT VAN EGMONT. Met oudere transportakte en erfpachtbrief dd. 1476., 1501; 208; 3 charters
                reg. nos. 1163, 1164 en 1407
                - Akte, waarbij JAN HUGHENSZ. een huis te IJselstein aan de Kerkstraat in erfpacht krijgt van het kapittel. Met akte van verkoop aan het kapittel van de rechten, die kanunnik JAN DAMASZ. op het huis had dd. 1500., 1515; 209; 2 charters
                reg. nos. 1394 en 1513
                - Akte van transport van een half huis te IJselstein in de Kerkstraat door WILHEM AIRNTSZ., kanunnik,. Met oudere transportakte en rentebrief dd. 1530., 1538; 210; 3 charters
                reg. nos. 1607, 1608 en 1663
                - Akte, waarbij AERNT VAN DEN KREYTIER een huis te IJselstein in de Papestraat in erfpacht krijgt van GHERIJT VAN GENT en JOHAN PETERSZ., priesters in de kerk van Benschop., 1472; 211; 1 charter
                reg. no. 1117
                - Akte, waarbij WILLEM HASEKIJNSZ. een huis te IJselstein in de Twystraat in erfpacht krijgt van GOESSWIJN BOUWELINC., 1351; 212; 1 charter
                reg. no. 239
                - Akte, waarbij het kapittel in het bezit wordt gesteld van een huis te IJselstein in de Twystraat wegens achterstallige rente. Met rentebrief dd. 1398., 1435; 213; 2 charters
                reg. nos. 510 en 791
                - Akte, waarbij REYNER AELBERTSZ. een huis te IJselstein in de Twystraat in erfpacht krijgt van het kapittel., 1441; 214; 1 charter
                reg. no. 865
                - Akte van transport van een huis te IJselstein aan de Vest door FYE, weduwe van JAN COENRAET, aan LOURENS HEINRICXZ., 1477; 215; 1 charter
                reg. no. 1166
                - Akte, waarbij WILLEM VAN EGMONT VAN DER WATERINGHEN van der Wateringhen, weduwe VAN NAELTWIJCK, het kapittel een huis te IJselstein schenkt., 1464; 216; 1 charter
                reg. no. 1014
                - Akte van transport van 1, 6 en 2 morgen land in IJselstein door DIRC VAN HONSWIJK., 1427; 217; 1 charter
                reg. no. 719
                - Testament van ARNOLDUS VAN BOEMEL en zijn vrouw ALEYT, waarin zij aan het kapittel land te IJselstein vermaken. Met lijst van door ALEYT nagelaten goederen., 1443, z.d.; 218; 1 charter en 1 stuk
                reg. no. 878
                - Akte, waarbij het kapittel 3 1/2 morgen land in IJselstein tussen de IJseldijk en de IJselwetering in erfpacht geeft aan REYER GIJSBERTSZ., die het land eerst aan het kapittel heeft overgedragen. Met oudere transportakte van het land dd. 1541., 219; 2 charters
                reg. nos. 1685 en 1686
                - Akte, waarbij het kapittel 2 morgen land in IJselstein aan ARIAEN WILLEMSZ. VAN ROYEN verpacht., 1545; 220; 1 charter
                reg. no. 1727
                - Akte, waarbij het kapittel van Oudmunster te Utrecht mr. FOLPAERT JANSZ., kanunnik te IJselstein, 328 morgen land in Achtersloot in erfpacht geeft., 1522; 221; 1 charter
                reg. nos. 1566 en 1567
                - Akte van transport van 4 morgen land in de Hoge Biezen door JAN AERNTSZ.aan DIRCK HUBERTSZ., 1504; 222; 1 charter
                reg. no. 1427
                - Akte van belening van het kapittel door FREDERIK VAN EGMOND met 4 morgen land in de Lage Biezen, afkomstig van JACOB AELBERTSZ. en zijn neef mr. AELBERT AELBERTSZ., beide in leven deken van IJselstein. Met oudere transportakten en stukken betreffende boedelscheiding tussen JACOB AELBERTSZ. en zijn broeder AELBERT AELBERTSZ. dd. 1435-1519., 223; 14 charters en 2 stukken
                reg. nos. 794, 929, 962, 981, 982, 1060, 1070, 1237, 1326, 1428, 1474, 1475, 1517, 1548 en 1549
                - Akte van transport van 5 1/2 hond land in Meerlo door DIRCK JOESTEN C.S aan JAN BOUWEN., 1496; 224; 1 charter
                reg. no. 1376
                - Akte van transport van 2 maal 2 morgen land in Meerlo door JORDEN VAN DER MAET en GHERIJT SAELL aan het kapittel., 1515; 225; 1 charter
                reg. no. 1512
                - Akte, waarbij het kapittel aan THOMAS CLAESZ.VAN TRICHT 3 morgen land in Meerlo verpacht., 1555; 226; 1 charter
                reg. no. 1847
                - Akte, waarbij het kapittel aan HILLICHGEN, weduwe van DIRCK JANSZ., 1 morgen land in Meerlo in erfpacht geeft., 1566; 227; 1 charter
                reg. no. 1921
                - Akte, waarbij het kapittel aan WILLEM HEYNDRICKSZ. BOEREFIJN 2 morgen land in Meerlo in erfpacht geeft., 1569; 228; 1 charter
                reg. no. 1932
                - Akte, waarbij ARNOLD, heer van IJselstein, 16 hond land geheten de Witacker in het Oudeland aan de priesters van de kerk schenkt., 1354; 229; 1 charter
                reg. no. 257
                - Akte, waarbij ARNOUD, heer van IJselstein, aan de beneficianten van de kerk te IJselstein land schenkt in Opburen, het Oudeland, Meerlo en Benschop, 1360. Met oudere akte betreffende het land in Meerlo., 230; 2 charters
                reg. nos. 292 en 293
                - Akte, waarbij AERNT VAN MUDEN c.s. 5 hond land in Eiteren in het Oudelant aan het kapittel schenken., 1432; 231; 1 charter
                reg. no. 770
                - Akte van transport van 6 1/2 morgen land in het Oudeland door HERMAN CLAESZ. aan JAN VAN WELY RUTGERSZ., 1474; 232; 1 charter
                reg. no. 1140
                - Akte, waarbij AERNT PETERSZ. 3 morgen land in het Oudeland pacht van JACOB AELBERTSZ., kanunnik., 1501; 233; 1 charter
                reg. no. 1402
                - Akte van transport van 1 1/2 hond land in het Oudeland door PETER JANSZ. aan WEYN, vrouw van HERMAN 'T HOEN., 1507; 234; 1 charter
                reg. no. 1461
                - Akte, waarbij kerkmeesters 4 1/2 morgen land in het Oudeland bij Eiteren aan het kapittel toewijzen ter vervanging van me-moriegeld, dat gebruikt is voor de bouw van koor, kooromgang en sacristie., 1510; 235; 1 charter
                reg. no. 1479
                - Akte van schenking van 6 1/2 morgen land in het Oudeland door JACOBUS ALBERTUSZ., cantor te Eindhoven, aan het kapittel., 1512; 236; 1 stuk
                reg. no. 1487
                - Akte, waarbij ARIAEN JAN SPENGENSZ. 2 morgen land in het Oudeland in Eiteren pacht van het kapittel., 1545; 237; 1 charter
                reg. no. 1726
                - Akte, waarbij GERRIT JOESTENSZ. 5 morgen land in het Oudeland in pacht krijgt van het kapittel. Met oudere pachtbrieven dd. 1515 en 1539 en met transportakten van de helft van het land dd. 1480, 1490 en 1515., 1548; 238; 6 charters
                reg. nos. 1190, 1308, 1506, 1508, 1666 en 1748
                - Akte, waarbij JAN WILLEMSZ. BOREFIJN 2 morgen land in het Oudeland in pacht krijgt van het kapittel., 1563; 239; 1 stuk
                reg. no. 1898
                - Eigendomsbewijs van een akker in Overijsel (IJselveld) in de Elfhoeven, afkomstig van GIJSBERT VAN BAIXEN., 1529; 240; 1 charter
                reg. no. 1599
                - Akte, waarbij HEINRICK ARIAENSZ. de Hooge Weerd tegenover het Gein in pacht krijgt van het kapittel., 1510; 241; 1 charter
                reg. no. 1476
                - Akte, waarbij het kapittel de landaanwas aan de Hooge Weerd tegenover het Gein van FREDERIK VAN EGMOND geschonken krijgt. Met rapport over de aanwas dd. 1515., 1520; 242; 1 charter en 1 stuk
                reg. no. 1555
                - Akte, waarbij GERRIT REYERSZ. 8 morgen land op de Hooge Weerd, 10 1/2 morgen tegenover het Gein en 2 halve morgens aldaar in pacht krijgt van het kapittel. Met oudere pachtbrief dd. 1545 en akte van overeenkomst betreffende de pacht van hetzelfde land dd. 1529., 1554; 243; 3 charters
                reg. nos. 1603, 1728 en 1843
              - Benschop.
                - Akte, waarbij het kapittel 8 hond land in Benschop krijgt uit de nalatenschap van heer WILLEM VAN TULE., 1362; 244; 1 charter
                reg. no. 303
                - Akte, waarbij ARNOUD, heer van IJselstein, 5 1/2 hond land in Benschop aan de kapelaans geeft., 1363; 245; 1 charter
                reg. no. 312
                - Testament van NYCLAES MUGGHE, waarbij hij 2 morgen land in Benschop aan de kerk vermaakt. Met wijzigend toevoegsel dd. 1391., 1368; 246; 2 charters
                reg. nos. 350 en 456
                - Akte van transport van zekere percelen land, o.m. in Benschop, aan het kapittel door GHERIJT CLAESZ., 1441; 247; 1 charter
                reg. no. 856
                - Akte betreffende de eigendom voor het kapittel van 1/2 morgen land in Benschop, afkomstig van het gilde van Sint Barbara te IJselstein., 1470; 248; 1 charter
                reg. no. 1077
                - Akte, waarbij GHERIJT VAN GENT, pastoor te Benschop, 7 morgen land aldaar verpacht aan EGBERT WILLEMSZ., 1472; 249; 1 charter
                reg. no. 1107
                - Akte van transport van 2 1/2 morgen land in Benschop door ADRIAEN CLAISZ. c.s. aan het kapittel., 1487; 250; 1 charter
                reg. no. 1285
                - Akte, waarbij het O.-L.-Vrouwengilde te IJselstein erkent, dat 4 morgen land te Benschop, hun vermaakt door THOMAS JANSZ., in leven deken te IJselstein, bij verzuim van de hun opgelegde verplichtingen aan het kapittel zullen vervallen., 1493; 251; 1 charter
                reg. no. 1338
                - Akte van overeenkomst aangaande de huur van een huis aan het Speelveld te Benschop tussen GERRIT HARMENSZ. en het kapittel. Met oudere huurakte dd. 1524., 1528; 252; 2 charters
                reg. nos. 1578 en 1592
                - Akte, waarbij GIELIS WILMSZ. 3 morgen land in Benschop in pacht krijgt van het kapittel. Met oudere pachtakte dd. 1521., 1531; 253; 2 charters
                reg. nos. 1561 en 1619
                - Akte, waarbij CLAES DIRCK HOLLENZ. 1 1/2 morgen land in Benschop in pacht krijgt van het kapittel., 1531; 254; 1 charter
                reg. no. 1620
                - Akte, waarbij JAN DIRCKSZ. en JACOP JANSZ. BRAS 14 morgen land in de Kerkckhoef of het Papenland in Benschop in pacht krijgt van het kapittel. Met oudere pachtakten dd. 1515, 1521 en 1529, een pachtakte van de helft van het land dd. 1494 en één van 1/4 dd. 1503., 1537; 255; 6 charters
                reg. nos. 1346, 1420, 1505, 1560, 1600 en 1654
                - Akte, waarbij ARIAEN ARIAENSZ. VERKERCK 4 morgen land in Benschop in pacht krijgt van het kapittel. Met oudere pachtakten dd. 1506, 1513 en 1534, een transportakte dd. 1454 en een rentebrief dd. 1348, 1543; 256; 6 charters
                reg. nos. 214, 943, 1448, 1490, 1644 en 1704
                - Akten, waarbij HERMAN FRANSZ. 7 morgen land in Benschop in pacht krijgt van het kapittel. Met oudere pachtakten van 1495-1543, transportakten dd. 1468 en 1488 en volmacht dd. 1488., 1555; 257; 10 charters
                reg. nos. 1059, 1295, 1296, 1360, 1418, 1491, 1569, 1633, 1702 en 1846
                - Akte van consignatie van 10 gulden pacht door FRANCK DAEMSZ. ten behoeve van de vicarie op het Sint-Catherina-altaar in de kerk te IJselstein., 1561; 258; 1 stuk
                reg. no. 1886
                - Akte, waarbij SCREVEL SCREVELSZ. 3 morgen land in Benschop in pacht krijgt van het kapittel., 1562; 259; 1 charter
                reg. no. 1892
                - Akte, waarbij GIJSBERT JOESTENSZ. 7 hond land in Benschop van het kapittel in erfpacht krijgt. Met oudere erfpacht-brieven dd. 1566 en 1572., 1573; 260; 3 charters
                reg. nos. 1920, 1923, 1947 en 1948
                - Akte, waarbij DAEM JANSZ. 4 morgen land in Benschop van het kapittel in erfpacht krijgt. Met oudere erfpachtbrieven dd. 1536 en 15.., 1577; 261; 3 charters
                reg. nos. 1649, 1955, 1956 en 1965
              - Noord-Polsbroek.
                - Akte, waarbij JAN, heer van Egmond en IJselstein, het kapittel 5 morgen land in Noord-Polsbroek geeft in ruil voor 4 andere., 1414; 262; 1 charter
                reg. no. 630
                - Akte, waarbij JAN GHERIJTSZ. ? van 5 morgen land in Polsbroek van het kapittel in erfpacht krijgt., 1505; 263; 1 charter
                reg. no. 1431
                - Akte, waarbij ADRIAEN THONISZ. 4 morgen 5 hond land in Noord-Polsbroek van het kapittel in erfpacht krijgt., 1540; 264; 1 charter
                reg. no. 1682
                - Akte, waarbij MARTEN JANSZ. SNOECK(?) 2 morgen land in Noord-Polsbroek van het kapittel in erfpacht krijgt., 1540; 265; 1 charter
                reg. no. 1681
                - Akte, waarbij CLAES ANDRIESZ. 5 morgen land in Noord-Polsbroek van het kapittel in erfpacht krijgt., 1540; 266; 1 charter
                reg. no. 1683
                - Akte, waarbij ADRIAEN SEBASTIAENSZ. 8 morgen land in Noord-Polsbroek van het kapittel in erfpacht krijgt. Met oudere erfpachtbrief dd. 1542, erfpachtbrieven van deze 8 of 8 aangrenzende morgen dd. 1507-1529, transportakte van de 16 morgen tezamen aan het kapittel met volmacht namens FREDERIK VAN EGMOND dd. 1506., 1552; 267; 9 charters
                reg. nos. 1449, 1451, 1458, 1488, 1581, 1582, 1597, 1693 en 1803
                - Akte, waarbij WILLEM MATHIJSZ. 5 morgen land in Noord-Polsbroek van het kapittel in erfpacht krijgt., 1553; 268; 1 charter
                reg. no. 1830
              - Buiten het land van IJselstein.
                - Stukken betreffende de eigendom van de hofstede "het Schaar" met aangrenzend land te Bergharen in het land van Maas en Waal voor WOLTER VAN BAEXEN., 1482-1494; 269; 6 charters
                reg. nos. 1222, 1223, 1229, 1230, 1312 en 1353
                - Akte, waarbij JOHANNA VAN BAEXEN WOLTERS dochter HENRICK VAN AERDE toestaat een rente uit 5 morgen land, geheten de Aarnskamp, te Bergharen na 5 jaar af te lossen. Met akte van transport van Arntz camp, groot c. 3 1/2 morgen, dd. 1489., 1495; 270; 2 charters
                reg. nos. 1304 en 1366
                - Akte van verkoop van een huis te Utrecht bij de Plompe Toren door AELBERT AELBERTSZ. aan zijn broeder JACOB, priester., 1503; 271; 1 charter
                reg. no. 1423
            - Inkomsten uit onroerende goederen., ccc
              - IJselstein.
                - Rentebrief, groot 40 schellingen jaarlijks, uit een huis te IJselstein., 1382; 272; 1 charter
                reg. no. 408
                - Rentebrief, groot 1 pond jaarlijks, uit een huis te IJselstein., 1383; 273; 1 charter
                reg. no. 413
                - Rentebrief, groot 5 witte stuivers jaarlijks, uit een huis te IJselstein voor het kapittel en 2 voor de kosterij., 145?; 274; 1 charter
                reg. no. 973
                - Akte, waarbij het gerecht te IJselstein een verzoek tot schatting van een huis aan de Achterstraat wegens schuld toestaat, onder voorbehoud van 2 postulaatguldens jaarlijks uit dat huis voor het kapittel., 1469; 275; 1 charter
                reg. no. 1069
                - Rentebrief, groot 9 stuivers jaarlijks, uit een huis te IJselstein in de Achterstraat., 1474; 276; 1 charter
                reg. no. 1145
                - Rentebrief, groot 2 rijnse guldens jaarlijks, uit een huis te IJselstein aan de Achterstraat., 1485; 277; 1 charter
                reg. no. 1266
                - Rentebrief, groot 12 stuivers jaarlijks, uit een huis te IJselstein in de Benschopstraat., 1502; 278; 1 charter
                reg. no. 1410
                - Rentebrief, groot 1/4 gouden pieterman jaarlijks, uit een huis te IJselstein op de Haven., 1398; 279; 1 charter
                reg. no. 509
                - Rentebrief, groot 2 maal 2 stuivers jaarlijks, uit de beterschap van twee huizen te IJselstein aan de Haven., 1487; 280; 1 charter
                reg. no. 1280
                - Rentebrief, groot 6 gulden jaarlijks, uit 2 1/2 morgen land in de Clinckhoeff aan de Hoge Dijk te IJselstein. Met oudere transportakte van het land dd. 1537., 1538; 281; 2 charters
                reg. nos. 1657 en 1664
                - Rentebrief, groot 5 stuivers jaarlijks, uit een huis te IJselstein in de Kerkstraat., 1503; 282; 1 charter
                reg. no. 1419
                - Rentebrief, sprekende van 1 gouden philipsgulden jaarlijks, uit een huis te IJselstein aan de Kerkstraat, 1520. Geschonken aan het kapittel., 1529; 283; 2 charters
                reg. nos. 1556 en 1598
                - Rentebrief, groot 1 1/2 rijnse gulden jaarlijks, uit de beterschap van een huis te IJselstein op de hoek van de Pape- en de Kerkstraat voor de executeurs van de deken THOMAS JANSZ., 1477; 284; 1 charter
                reg. no. 1165
                - Rentebrief, groot 8 stuivers jaarlijks, uit een huis te IJselstein in de Papestraat., 1499; 285; 1 charter
                reg. no. 1387
                - Stukken betreffende de nalatenschap van WILLEM AERTSZ., waarbij aan het kapittel een huis wordt vermaakt en een rente, groot 1 rijnse gulden jaarlijks, uit het Schoutenhuis., 1510 en 1515; 286; 2 stukken
                reg. nos. 1480 en 1507
                - Rentebrief, groot 3 pond jaarlijks, uit het huis bij de sluis te IJselstein voor ERKENRAET HENRIC KEYSERS., 1350; 287; 1 charter
                reg. no. 233
                - Rentebrief, groot 2 pond jaarlijks, uit een huis te IJselstein in de Twijnstraat., 1485; 288; 1 charter
                reg. no. 1273
                - Rentebrief, groot 1 pond jaarlijks, uit een huis te IJselstein in de Voorstraat., 1485; 289; 1 charter
                reg. no. 1257
                - Rentebrief, groot 5 pond jaarlijks, uit 1 morgen land in Achtersloot., 1467; 290; 1 charter
                reg. no. 1056
                - Rentebrief, groot 1/2 beierse gulden jaarlijks, uit 2 1/2 morgen land, geheten de Hoge Kamp, in Achtersloot., 1470; 291; 1 charter
                reg. no. 1080
                - Rentebrief, groot 16 stuivers jaarlijks, uit 1 morgen land in Achtersloot., 1486; 292; 1 charter
                reg. no. 1276
                - Rentebrief, groot 12 stuivers jaarlijks, uit 1/2 hoeve land in Achtersloot., 1522; 293; 1 charter
                reg. no. 1563
                - Stukken betreffende de vermaking aan het kapittel van een rente, groot 2 rijnse guldens 16 stuivers jaarlijks, uit land in de Hoge Biezen., 1516; 294; 2 charters
                reg. nos. 1518 en 1519
                - Rentebrief, groot 1 pond jaarlijks, uit 1 morgen land in Eiteren op het Oudeland., 1441; 295; 1 charter
                reg. no. 862
                - Rentebrief, groot 7 pond jaarlijks, uit land op het Oudeland aan de Eyteren steeg., 1485; 296; 1 charter
                reg. no. 1268
                - Rentebrief, groot 18 stuivers jaarlijks, uit 2 1/2 morgen land op het Oudeland., 1500; 297; 1 charter
                reg. no. 1396
                - Rentebrief, groot 1 1/2 postulaatgulden jaarlijks, uit 1 1/2 morgen land tot het houden van een memorie voor PETERNEL VAN DER MOELENS(?)., 1450; 298; 1 charter
                Van dit zwaar beschadigde stuk is geen regest te maken. In dorso staat: "Nou Jacop Jansz. erve"
              - Benschop.
                - Akte, waarbij CLAES KIVITSZ. wordt veroordeeld tot betaling van 10 pond achterstallige rente en 30 schellingen jaarlijks aan pacht van 1 morgen land te Benschop aan de priesters te IJselstein., 1382; 299; 1 charter
                reg. no. 407
                - Akte van overwijzing van een rente, groot 3 pond zwarten en 5 schellingen jaarlijks, op een halve morgen land in Benschop ten behoeve van het kapittel., 1515; 300; 1 charter
                reg. no. 1510
              - Buiten het land van IJselstein.
                - Rentebrief, groot 18 stuivers jaarlijks, uit 5 hond land te Berg-haren voor de kosterij aldaar., 1484; 301; 1 charter
                reg. no. 1236
                - Rentebrief, groot 15 carolusgulden jaarlijks, uit 2 morgen land in Boven-Jaarsveld., 1563; 302; 1 charter
                reg. no. 1901
                - Rentebrief, groot 3 pond hollands jaarlijks, uit een huis te Schoonhoven aan de Haven voor JAN TOLNAER HUGHENZ., 1383; 303; 1 charter
                reg. no. 412. reg. 411
                - Rentebrief, groot 30 schellingen jaarlijks, uit een huis te Schoonhoven aan de Schoenmakerssteeg voor JAN TOLNER HUGHENZ., 1384; 304; 1 charter
                reg. no. 421
          - Inschulden., bb
            - Rentebrief, groot 2 pond groten jaarlijks, voor de kapelaans ten laste van AERND, heer van IJselstein., 1389; 305; 1 charter
              reg. no. 447